【裁判字號】    99,易,1432
【裁判日期】    990723
【裁判案由】    竊盜
【裁判全文】
臺灣板橋地方法院刑事判決              99年度易字第1432號
公  訴  人  臺灣板橋地方法院檢察署檢察官
被      告  甲○○
上列被告因竊盜案件，經檢察官提起公訴（99年度偵字第6939號
），本院判決如下：
    主  文
甲○○毀壞門扇竊盜，處有期徒刑拾月。
    事  實
一、甲○○意圖為自己不法之所有，於民國97年3 月30日中午某
    時，持不詳器具破壞乙○○位於臺北縣三重市○○街255 巷
    16號2 、3 樓住處之鐵門門鎖，侵入乙○○上開住處（毀損
    及侵入住宅部分均未據告訴），竊取乙○○及其家人所有放
    置於2 樓屋內之現金新臺幣（下同）約700 元、放置於3 樓
    屋內之現金約3 萬元、筆記型電腦2 台、數位相機1 台、戒
    指3 只、黃金紅寶石項鍊1 條、黃金手鍊1 條、身分證3 張
    、駕照3 張、機車行照2 張、健保卡2 張、金融卡9 張、信
    用卡3 張、中油會員卡2 張等物，得手後離開現場。嗣因乙
    ○○於同日14時20分許返家發現遭竊後報警處理，經警將遺
    留在乙○○上開住處3 樓客廳地板上之菸蒂1 支送請鑑驗，
    鑑驗結果該菸蒂上所採集之DNA-STR 型別與甲○○相符，始
    查悉上情。
二、案經臺北縣政府警察局三重分局移請臺灣板橋地方法院檢察
    署檢察官偵查起訴。
    理  由
一、按被告甲○○所犯係刑事訴訟法第376 條第2 款所列之罪之
    案件，依同法第284 條之1 規定，第一審得由法官獨任進行
    審判程序，合先敘明。
二、訊據被告矢口否認有何竊盜犯行，辯稱：伊沒有進入過被害
    人住處，但案發那段時間伊住在被害人住處樓上，吸菸後會
    隨手亂丟菸蒂，可能是警察或被害人家人進屋子時不小心把
    菸蒂踩進去云云。經查：
  (一)程序方面：
  1.證人乙○○、劉榮銘曾分別於99年3 月26日檢察官偵查中到
    庭具結作證，其等向檢察官所為之言詞陳述，並無證據證明
    有何顯不可信之情況，且與本案待證事實相關，依刑事訴訟
    法第159 條之1 第2 項規定，均得為證據。
  2.證人乙○○於警詢所述，及卷附內政部警政署刑事警察局（
    下稱刑事警察局）99年1 月12日刑醫字第0980172731號鑑驗
    書1 份，均屬被告以外之人於審判外之言詞或書面陳述，而
    公訴人及被告就上開言詞或書面陳述，於本院調查證據時知
    有刑事訴訟法第159 條第1 項不得為證據之情形，均未於言
    詞辯論終結前聲明異議，視為同意作為證據，本院審酌該等
    言詞或書面陳述作成之情形均屬正常，並無何違背法定程序
    或不當之情形，且與待證事實相關，認適當作為證據，故上
    開言詞或書面陳述依刑事訴訟法第159 條之5 之規定，均具
    有證據能力。
  (二)實體方面：
    證人即被害人乙○○曾於警詢時證稱：伊於97年3 月30日14
    時20分許發現位於臺北縣三重市○○街255 巷16號2 樓及3
    樓之住處遭竊，竊嫌破壞住處鐵門門鎖進入屋內行竊，2 樓
    內遭竊現金約700 元，3 樓內遭竊筆記型電腦2 台、現金約
    3 萬元、數位相機1 台、戒指3 只、黃金紅寶石項鍊1 條、
    黃金手鍊1 條、身分證3 張、駕照3 張、機車行照2 張、健
    保卡2 張、金融卡9 張、信用卡3 張、中油會員卡2 張等語
    （見偵卷第10-11 頁），復於偵訊時具結證稱：97年3 月30
    日伊住處遭竊，那是第二次了，因為歹徒很清楚伊家的作息
    ，伊懷疑伊那邊的住戶，因為伊只是去一下圖書館，大約離
    開30分鐘至1 個小時，回來之後就發現遭竊，只有伊家的2
    、3 樓大門門鎖被破壞，其他樓層的住戶都沒有被破壞，警
    察至現場採證時伊有在場，現場有採到菸蒂，好像是在3 樓
    採到的，伊家人雖然有人抽菸，但是不會隨意亂丟，（提示
    被告照片後）伊不認識被告，不可能讓他來家裡等語（見偵
    卷第48-49 頁）；證人即偵辦本案之員警劉榮銘亦於偵訊時
    具結證稱：伊於97年3 月30日有參與1 件竊盜案件的採證，
    地點是三重市○○街255 巷16號3 樓，伊到現場看到大門鑰
    匙孔被破壞，進去之後看到2 個臥室都有被搜刮，現場並沒
    有採到指紋，但是在客廳地板有採到1 個菸蒂，伊記得該菸
    蒂的菸頭部分有被踩過壓扁，菸蒂外觀看起來是新的，屋主
    當場也確定不是他或他的家人留下的，之後有拿該菸蒂去檢
    驗等語（見偵卷第39頁）；此外，並有刑事警察局99年1 月
    12日刑醫字第0980172731號鑑驗書1 份（鑑驗結論：涉嫌人
    甲○○之DNA-STR 型別與臺北縣政府警察局97.5.5北縣警鑑
    字第0970058141號函請建檔比對「乙○○住宅遭竊案」菸蒂
    1 支之DNA-STR 型別相符）、現場採證照片8 張（見偵卷第
    11-13 、43-46 頁）在卷可稽。至被告雖否認曾到過上開被
    害人住處內，並以前詞置辯，惟證人劉榮銘已於偵訊時具結
    證述：警方採證時，不會把外界東西帶進去，採證時腳底沒
    有穿鞋套，但有注意不要把外界的東西帶進去等語（見偵卷
    第39頁），且由上開現場採證照片觀之，上開菸蒂位置係在
    被害人3 樓住處客廳中央地板上，並非在接近門口入口處，
    查菸蒂並非具有黏性或極薄之物體，衡情不會黏在鞋底被帶
    著走一段路仍不掉落，踩到菸蒂之人亦不會毫無所覺，不知
    自己已踩到菸蒂而將菸蒂帶著走，是被告辯稱其從未進入過
    被害人住處，可能是警察或被害人家人進屋子時不小心把菸
    蒂踩進去云云，顯係事後卸責之詞，不足採信，可認上開竊
    案確為被告進入被害人住處所為，始會在被害人3 樓住處客
    廳地板上留下被告吸菸後之菸蒂。綜上所述，本件事證明確
    ，被告上開竊盜犯行已堪認定。
三、核被告所為，係犯刑法第321 條第1 項第2 款之毀壞門扇竊
    盜罪。爰審酌被告正值青壯，不思以正當之方式獲取財物，
    而貪圖私欲，隨意侵入他人住處竊取財物，妨害他人居家安
    寧及財產安全，行為實有不當，及其智識程度、犯罪動機、
    目的、手段、犯後態度、被害人所受損失等一切情狀，量處
    如主文所示之刑，以資懲儆。
據上論斷，應依刑事訴訟法第284 條之1 、第299 條第1 項前段
，刑法第321 條第1 項第2 款，判決如主文。
本案經檢察官王家春到庭執行職務。
中    華    民    國    99    年    7     月    23    日
                  刑事第十八庭  法  官  楊筑婷
以上證明與原本無異。
如不服本判決，應於判決送達後10日內敘明上訴理由，向本院提
出上訴狀 (應附繕本)，上訴於臺灣高等法院。其未敘述上訴理
由者，應於上訴期間屆滿後20日內向本院補提理由書「切勿逕送
上級法院」。
                                書記官  傅淑芳
中    華    民    國    99    年    7     月    23    日
附錄本案判決論罪科刑法條：
中華民國刑法第321條
犯竊盜罪而有左列情形之一者，處6 月以上、5 年以下有期徒刑
：
一、於夜間侵入住宅或有人居住之建築物、船艦或隱匿其內而犯
    之者。
二、毀越門扇、牆垣或其他安全設備而犯之者。
三、攜帶兇器而犯之者。
四、結夥三人以上而犯之者。
五、乘火災、水災或其他災害之際而犯之者。
六、在車站或埠頭而犯之者。
前項之未遂犯罰之。

司法院資訊處製作；財團法人民間司法改革基金會備份。
